臺灣高雄地方法院刑事判決　　　　　　　96年度訴字第3596號
公　訴　人　臺灣高雄地方法院檢察署檢察官
被　　　告　甲○○
　　　　　　　　　　國民
上列被告因毒品危害防制條例案件，經檢察官提起公訴（96年度
毒偵字第6711號），嗣因被告就被訴事實為有罪之陳述，本院經
聽取當事人之意見後，改依簡式審判程序進行，判決如下：
      主  文
甲○○施用第一級毒品，累犯，處有期徒刑拾月。扣案之第一級
毒品海洛因貳包（均含包裝袋。驗餘淨重分別為零點零貳肆柒公
克、零點零肆伍玖公克）均沒收銷燬之。又扣案之注射針筒壹支
，沒收之。
      事  實
一、甲○○前因施用毒品案件，經本院裁定送觀察、勒戒，於民
    國93年5 月26日因無繼續施用毒品傾向而執行完畢釋放，並
    由臺灣高雄地方法院檢察署檢察官以93年度毒偵緝字第274
    號為不起訴處分。嗣又因搶奪罪及違反毒品危害防制條例罪
    ，經本院分別以94年度訴字第3629號及94年度訴字第4394號
    判決處以有期徒刑10月及8 月確定，經本院95年度聲字第10
    96號裁定定應執行有期徒刑1 年5 月，並於96年2 月2 日縮
    刑期滿而執行完畢。詎甲○○仍未戒除毒癮，復於上揭觀察
    勒戒執行完畢釋放後5 年內，又基於施用第一級毒品之犯意
    ，於96年8 月2 日晚上7 時許，在高雄市前鎮區二聖醫院病
    房內，施用第一級毒品海洛因1 次。嗣於96年8 月4 日下午
    5 時許，在高雄市前鎮區○○○路與英明路前為警查獲，扣
    得第一級毒品海洛因2 小包（含袋重各約0.25公克及針筒1
    支，並經其同意而採尿送驗，檢驗結果呈現嗎啡陽性反應。
二、案經高雄市政府警察局左營分局送請臺灣高雄地方法院檢察
    署檢察官偵查起訴。
     理  由
一、本件被告甲○○所犯係毒品危害防制條例第10條第1 項之施
    用第一級毒品罪，其係死刑、無期徒刑、最輕本刑為3 年以
    上有期徒刑以外之罪，被告於本院審理程序中就被訴事實為
    有罪之陳述，經告知被告簡式審判程序之旨，並聽取檢察官
    及被告之意見後，本院裁定進行簡式審判程序審理，合先敘
    明。
二、被告於上揭時、地，施用海洛因之事實，業據被告於本院審
    理時供承明確，又被告於96年8 月7 日採尿送驗結果，確呈
    嗎啡陽性反應，此有高雄市立凱旋醫院96年8 月13日出具之
    濫用藥物尿液檢驗報告附卷可稽，另扣案之白色粉末2 包經
    送高雄市立凱旋醫院檢驗結果為海洛因之事實（檢驗前淨重
    分別為0.0544公克、0.0751公克，檢驗後淨重分別為0.0247
    公克、0.0459公克），有該院濫用藥物成品檢驗鑑定書在卷
    可憑，是被告自白核與事實相符，應堪採信，故本件事證明
    確，應依法論科。又被告前因施用毒品案件，經本院裁定送
    觀察、勒戒，於民國93年5 月26日因無繼續施用毒品傾向而
    執行完畢釋放，並由臺灣高雄地方法院檢察署檢察官以93年
    度毒偵緝字第274 號為不起訴處分等情，有卷附臺灣高等法
    院被告前案紀錄表1 份可按。從而，被告於強制戒治執行完
    畢後，5 年內再犯本件施用毒品犯行，應依毒品危害防制條
    例第23條第2 項規定起訴審判之。
三、核被告所為，係犯毒品危害防制條例第10條第1 項施用第一
    級毒品之罪。其持有第一級毒品海洛因之低度行為，為施用
    之高度行為吸收，不另論罪。又被告前因搶奪罪及違反毒品
    危害防制條例罪，經本院分別以94年度訴字第3629號及94年
    度訴字第4394號判決處以有期徒刑10月及8 月確定，經本院
    95年度聲字第1096號裁定定應執行有期徒刑1 年5 月，並於
    96年2 月2 日縮刑期滿而執行完畢，此有臺灣高等法院被告
    前案紀錄表1 份在卷可佐，被告前受徒刑之執行完畢後，5
    年以內故意再犯本件有期徒刑以上之罪，為累犯，應依刑法
    第47條第1 項之規定，加重其刑。爰審酌被告前有施用毒品
    案件，仍不愛惜機會戒除毒癮，再為本件犯行，顯見被告不
    知悔改施用毒品之惡習，惟念被告犯後坦承犯行，及其施用
    毒品係戕害自身身體健康，並未危及他人，犯後態度尚可等
    一切情狀，量處如主文所示之刑。另扣案之海洛因2 包（檢
    驗前淨重分別為0.0544公克、0.0751公克，檢驗後淨重分別
    為0.0247公克、0.0459公克），經檢驗結果確為第一級毒品
    海洛因，不問屬於犯人與否，應依毒品危害防制條例第18條
    第1 項前段規定沒收銷燬之；而毒品包裝於毒品鑑驗後仍包
    覆毒品，包裝袋上有微量毒品殘留，客觀上已與毒品無法析
    離，亦應依前揭規定併予沒收銷燬之。另扣案之注射針筒1
    支為被告所有，業據被告於本院審理時供明在卷，惟檢察官
    並未舉證證明為違禁物，爰均依刑法第38條第1 項第2 款宣
    告沒收。至於送驗耗費之海洛因，既已滅失不存在，自無宣
    告沒收銷燬之必要，附此敘明。
據上論斷，應依刑事訴訟法第273 條之1 第1 項、第284 條之1
、第299 條第1 項前段，毒品危害防制條例第10條第1 項、第18
條第1 項前段，刑法第11條前段、第47條第1 項、第38條第1 項
第2 款，判決如主文。
本案經檢察官劉慕珊到庭執行職務。
中　　華　　民　　國　　96　　年　　10　　月　　12　　日
                      刑事第四庭    法  官  王參和
以上正本證明與原本無異。
如不服本判決應於收受本判決後10日內向本院提出上訴書狀，並
應敘述具體理由，如未敘述上訴理由者，應於上訴期間屆滿後20
日內補提理由書狀於本院（均須按他造當事人之人數附繕本）「
切勿逕送上級法院」。
中　　華　　民　　國　　96　　年　　10　　月　　12　　日
　　　　　　　　　　　　　　　　　  書記官  陳惠玲
附錄本件判決論罪科刑法條：
毒品危害防制條例第10條第一項
施用第一級毒品者，處 6 月以上 5 年以下有期徒刑。
